臺灣臺北地方法院刑事裁定　
111年度單禁沒字第748號
聲  請  人  臺灣臺北地方檢察署檢察官
被      告  賴敏男






上列聲請人因被告違反毒品危害防制條例案件，聲請單獨宣告沒
收違禁物（111年度聲沒字第124號），本院裁定如下：
    主  文
扣案如附表所示之物均沒收銷燬。
    理  由
一、聲請意旨略以：被告賴敏男涉犯施用第一級、第二級毒品案
    件，業經本院110年度毒聲字第261號裁定送觀察勒戒，其後
    認無繼續施用傾向，於民國111年1月10日釋放出所，並由臺
    灣臺北地方檢察署（下稱臺北地檢署）110年度毒偵緝字第5
    63、564、565、566、567、568號不起訴處分確定在案。而
    被告分別於108年6月5日晚間11時30分許，在新北市○○區○○
    街000號前為警查獲時，扣得如附表編號一所示之物；復於1
    09年10月16日凌晨4時40分許，在臺北市大安區市民大道與
    光復南路口為警查獲時，扣得如附表編號二所示之物；再於
    110年3月2日晚間8時9分許，在臺北市○○區○○○路00號為警查
    獲如附表編號三所示之物。上開扣得物品，經檢驗分別檢出
    第一級毒品海洛因、第二級毒品甲基安非他命成分，核屬違
    禁物，是爰依刑法第40條第2項及毒品危害防制條例第18條
    第1項前段規定，聲請單獨宣告沒收銷燬之等語。
二、按違禁物，不問屬於犯罪行為人與否，沒收之。違禁物得單
    獨宣告沒收，刑法第38條第1項、第40條第2項定有明文；查
    獲之第一、二級毒品及專供製造或施用第一、二級毒品之器
    具，不問屬於犯人與否，均沒收銷燬之，毒品危害防制條例
    第18條第1項前段亦有明文。又海洛因、甲基安非他命分別
    係毒品危害防制條例第2條第2項第1、2款所規定之第一級毒
    品、第二級毒品，依同條例第ll條第1項規定不得持有，故
    屬違禁物，自應依毒品危害防制條例第18條第l項前段規定
    ，沒收銷燬之。
三、經查：
  ㈠被告因違反毒品危害防制條例案件，經本院110年度毒聲字第
    261號裁定送觀察勒戒，其後認無繼續施用傾向，於111年1
    月10日釋放出所，其後臺北地檢署以110年度毒偵緝字第563
    、564、565、566、567、568號不起訴處分確定在案，有上
    開裁判書及臺灣高等法院被告前案紀錄表在卷可稽。
  ㈡扣案之白色粉末及米白色粉塊各1包（含包裝袋2個，驗餘淨
    重各為0.0410公克、0.0492公克，合計為0.0902公克），經
    送請臺北榮民總醫院鑑定，均檢出第一級毒品海洛因成分，
    有該院108年7月12日北榮毒鑑字第C0000000號鑑定書、扣押
    物品照片、臺北地檢署111年度青字第1098號扣押物品清單
    附卷可稽（見臺灣新北地方檢察署108年度毒偵字第3662號
    卷第44頁、第16至17頁、臺北地檢署110年度毒偵字第2462
    號卷第43頁），足證前開扣案物均確為毒品危害防制條例第
    2條第2項第1款規定之第一級毒品海洛因，核屬違禁物無訛
    ，應依刑法第40條第2項、毒品危害防制條例第18條第1項前
    段單獨宣告沒收銷燬之。
  ㈢扣案之透明晶體2包（含包裝袋2個，驗餘淨重5.83公克），
    經送請臺北市政府警察局鑑定，均檢出第二級毒品甲基安非
    他命成分，有該局109年北市鑑毒字第336號鑑定書、臺北地
    檢署109年度青字第1826號扣押物品清單、扣押物品照片在
    卷可參（見臺北地檢署109年度毒偵字第3357號卷第153、10
    9至112頁）；扣案之白色結晶塊1包、深綠色乾燥碎屑1包（
    含包裝袋2個，驗餘淨重各為0.7408公克、0.5529公克，合
    計為1.2937公克），經送請交通部民用航空局航空醫務中心
    鑑定，均檢出第二級毒品甲基安非他命成分，有該中心110
    年3月16日航藥鑑字第0000000號毒品鑑定書、臺北地檢署11
    0年度青字第468號扣押物品清單、扣押物照片在卷可佐（見
    臺北地檢署110年度毒偵字第1227號卷第123至127頁）。足
    證前揭扣案物確均屬毒品危害防制條例第2條第2項第2款規
    定之第二級毒品甲基安非他命，為違禁物無訛，應依刑法第
    40條第2項、毒品危害防制條例第18條第1項前段單獨宣告沒
    收銷燬之。
  ㈣另用以包裝、裝放上開第一級毒品海洛因或第二級毒品甲基
    安非他命之包裝袋共6個，與其內之毒品難以完全析離，俱
    視為一體，不問屬於犯罪行為人與否，均依毒品危害防制條
    例第18條第1項前段之規定，併予宣告沒收銷燬之。另鑑定
    時經取樣鑑驗耗用之毒品，因已不存在，自無庸宣告沒收銷
    燬。
四、依刑事訴訟法第455條之36第2項，毒品危害防制條例第18條
    第1項前段，刑法第11條、第40條第2項，裁定如主文。
中　　華　　民　　國　　111 　年　　9 　　月　　7 　　日
　　　　　　　　　刑事第十一庭  法　官　范雅涵
以上正本證明與原本無異。
如不服本裁定，應於送達後5日內，向本院提出抗告狀。
　　　　　　　　　　　　　　　　書記官　楊文祥
中　　華　　民　　國　　111 　年　　9 　　月　　7 　　日

附表：
編號 物品名稱及數量 一 第一級毒品海洛因2包（含包裝袋2個，驗餘淨重0.0902公克） 二 第二級毒品甲基安非他命2包（含包裝袋2個，驗餘淨重5.83公克） 三 第二級毒品甲基安非他命2包（含包裝袋2個，驗餘淨重1.2937公克）